臺灣嘉義地方法院民事裁定
111年度小上字第18號 
上  訴  人  林緯騏  


被  上訴人  富邦產物保險股份有限公司

法定代理人  羅建明  
上列上訴人對於中華民國111年3月29日本院嘉義簡易庭111年度
嘉小字第269號第一審判決提起上訴，本院合議庭裁定如下：
    主      文
上訴駁回。
第二審訴訟費用新臺幣1,500元由上訴人負擔。
    事實及理由
一、按對於小額程序第一審裁判之上訴，非以其違背法令為理由
　　，不得為之；上訴狀內應記載上訴理由，表明原判決所違背
    之法令及其具體內容、暨依訴訟資料可認為原判決有違背法
    令之具體事實，民事訴訟法第436條之24第2項、第436條之2
    5分別定有明文。又所謂判決有違背法令，乃指判決不適用
    法規或適用不當，為同法第468 條所明定，亦為小額事件之
    上訴程序所準用，此觀同法第436 條之32第2 項規定甚明。
    上訴狀內未表明上訴理由者，上訴人應於提起上訴後20日內
　　，提出理由書於原審法院，未提出者，毋庸命其補正，逕以
    裁定駁回之，同法第436條之32第2項準用第471條第1項、第
    444條第1項本文規定甚明。
二、本件上訴意旨略以：被告主張和解在先，事後再改由法院判
    決，當初就不應和解，且被告為工讀生，沒有那麼多錢可賠
    償。請法院能高抬貴手將本件賠償金額減少。並聲明：原判
    決廢棄。被上訴人在第一審之訴及假執行之聲請均駁回。
三、經查，原審為上訴人敗訴之判決，上訴人所提民事上訴狀僅
    記載「被告主張和解在先，事後再改由法院判決，當初就不
    應和解，且被告為工讀生，沒有那麼多錢可賠償。請法院能
    高抬貴手將本件賠償金額減少」云云，惟並未具體指出原審
    判決有如何違背法令之情事，更未指明所稱違反之法令條項
    及其具體內容，以及依何訴訟資料可認為原審判決有何違背
    法令之具體事實，自無從認為已對原審判決之如何違背法令
    有具體指摘。上訴人於民國111年5月3日具狀提起上訴，迄
    今未補提任何上訴理由，則上訴人未於提起上訴後20日內補
    正合法之上訴理由書，依民事訴訟法第436條之32第2項準用
    同法第471條第1項規定，本件上訴為不合法，且毋庸命補正
    ，應以裁定駁回其上訴。
四、本件第二審訴訟費用，確定為如主文第2項所示金額。
五、據上論結，本件上訴為不合法，依民事訴訟法第436 條之32
    第1項、第2項、第444條第1項、第436條之19第1項、第95條
　　、第78條，裁定如主文。　　 
中　　華　　民　　國　　111 　年　　6 　　月　　16　　日
                  民二庭審判長法　官　林中如
　　　　　　　　　            法  官  陳卿和
　　　　　　　　　            法  官  陳威憲
以上正本係照原本作成。
本件不得抗告。
中　　華　　民　　國　　111 　年　　6 　　月　　16　　日
                              書記官　林柑杏